臺灣臺北地方法院刑事裁定　　　　　　　99年度聲字第2990號
聲　請　人
即　被　告　胡定吾
選任辯護人　楊曉邦律師
上列被告因違反銀行法等案件，聲請解除限制出境，本院裁定如
下：
    主  文
胡定吾提出新臺幣伍佰萬元保證金後，准予解除限制出境（出海
）。
    理  由
一、聲請意旨詳如附件之刑事聲請狀所載。
二、按被告經法官訊問後，認為犯罪嫌疑重大，而有左列情形之
    一，非予羈押，顯難進行追訴、審判或執行者，得羈押之︰
    （一）逃亡或有事實足認為有逃亡之虞者；（二）有事實足
    認為有湮滅、偽造、變造證據或勾串共犯或證人之虞者；（
    三）所犯為死刑、無期徒刑或最輕本刑為5 年以上有期徒刑
    之罪者，刑事訴訟法第101 條第1 項定有明文。次按被告經
    法官訊問後，雖有第101 條第1 項各款所定情形之一，而無
    羈押之必要者，得逕命具保、責付或限制住居，亦為刑事訴
    訟法第101 條之2 所明定。又按限制出境，係執行限制住居
    方法之一種，屬刑事訴訟法第416 條第1 項第1 款具保處分
    之範圍，應由事實審法院決定，且限制出境之處分，無非為
    輔助具保、責付之效力，故有無限制出境之必要，當以此為
    考量（最高法院79年度臺抗字第476 號、88年度臺抗字第16
    6 號、92年度臺抗字第345 號裁定參照）。是限制出境之處
    分，無非為保證被告到庭，以遂訴訟之進行及證據之調查，
    則考量解除限制出境與否，自應以訴訟之進行及證據之調查
    是否因此而受影響為判斷依據。
三、經查，本件聲請人即被告胡定吾因涉嫌違反銀行法等案件，
    於偵查中經檢察官於民國99年1 月25日發函內政部入出國及
    移民署（下稱入出國及移民署）等境管機關，限制其出境（
    含出海，下均同），並於起訴後經本院於99年2 月26日發函
    繼續限制其出境。嗣本院依聲請人之聲請，於99年2 月26日
    以99年度金重訴字第7 號裁定准聲請人提出新臺幣（下同）
    1000萬元保證金後，解除其限制出境，並以99年3 月2 日北
    院隆刑靖99金重訴7 字第099000288 號函，發函入出國及移
    民署等境管機關，解除聲請人之出境限制，惟檢察官不服上
    開裁定，提起抗告，經臺灣高等法院於99年3 月15日以99年
    度抗字第270 號裁定撤銷發回，而應回復為仍限制聲請人出
    境，本院乃於99年4 月6 日以北院隆刑靖99金重訴7 字第09
    90004661號函，再發函入出國及移民署等境管機關，限制聲
    請人出境。嗣本院依聲請人之聲請，於99年12月27日以99年
    度聲字第3221號裁定准聲請人提出1000萬元保證金後，准予
    解除自99年12月28日起至99年12月30日止之限制出境（即自
    99年12月31日起仍恢復為限制聲請人出境），是聲請人現仍
    限制出境中，合先敘明。
四、經查，本件聲請人被訴犯刑法第336 條第2 項之業務侵占罪
    （按應為同法第342 條第1 項之背信罪）、89年11月1 日修
    正增訂銀行法第125 條之2 第1 項、第2 項之共同背信罪、
    商業會計法（按應為「95年5 月24日修正商業會計法」）第
    71條第1 款之填製不實（記入）罪、稅捐稽徵法第43條第1
    項之幫助逃漏稅捐罪等罪，業經本院審理終結，並經本院合
    議庭評議後，認聲請人就被訴於82年10月9 日起至90年6 月
    21日止，連續犯前揭89年11月1 日修正增訂銀行法第125 條
    之2 第1 項、第2 項之共同背信等罪部分，罪證明確，而於
    100 年1 月31日諭知聲請人有期徒刑1 年6 月，緩刑2 年在
    案（其餘被訴部分則不另為無罪之諭知）。是本院審酌本件
    案情後，認已無繼續限制聲請人出境之必要，惟另考量本案
    尚未確定，為擔保聲請人嗣後仍能到案接受可能之審判及執
    行程序，經審酌聲請人之入出境情形（見本院99年度聲字第
    887 號卷第8 頁、第21頁、99年度金重訴字第7 號卷內所附
    聲請人之相關陳報狀，及本院卷第28頁所載）、資力及其所
    擔任之包括中華民國全國工業總會常務理事（任期自98年4
    月23日起至101 年4 月22日止）、財團法人兩岸共同市場基
    金會董事、海峽兩岸商貿發展股份有限公司董事長、臺大創
    新育成股份有限公司董事長等職務（見本院99年度聲字第88
    7 號卷第16至20頁、第32至34頁、99年度聲字第1280號卷第
    5 至6 頁、本院99年度聲字第3221號卷第24頁），均屬具有
    相當程度公益性質之機構或法人職務，而依聲請人於上開各
    機構所擔任之常務理事、董事、董事長等職務觀之，均屬重
    要職務，是聲請人如係因擔任前揭各職務而確需出境參與相
    關重要會議，且依其會議性質、目的、參與人員等情形判斷
    ，確有由聲請人親自出境參與該次會議之必要，而不宜以電
    話、傳真、網路、同步視訊會議或其他方式代替其親自出席
    ，以免影響各該次會議舉辦之目的及所欲達成之公益效果，
    以兼顧本案後續可能訴訟程序之順利進行與將來刑罰之執行
    ，及聲請人遷徒或行動自由之人權暨其前揭會議等公益目的
    之達成。再考量臺灣臺北地方法院檢察署檢察官於本院99年
    度金重訴字第7 號，於99年9 月6 日準備程序期日陳稱：只
    要聲請人提出必須出境的資料是兼具公益性質，本署一向同
    意讓聲請人解除入出境之限制等語（見本院99年度聲字第21
    92號卷第1 頁反面至第2 頁），另表示就聲請人本件解除出
    境限制之聲請，請本院依法處理（見本院卷第27頁公務電話
    紀錄所載）等情，認聲請人以如前揭聲請狀所載之事由，聲
    請准予供擔保而解除其限制出境之處分，為有理由，爰准於
    聲請人提出500 萬元保證金後，准予解除其限制出境。
五、依刑事訴訟法第220 條，裁定如主文。
中    華    民    國   100    年    1     月    31    日
                  刑事第二庭  審判長法  官  劉慧芬
                                    法  官  江俊彥
                                    法  官  陳勇松
以上正本證明與原本無異。
如不服本裁定，應於裁定送達後5 日內向本院提出抗告狀。
                                    書記官  鄭巧青
中    華    民    國   100    年    1     月    31    日